【裁判字號】    90,台上,4632
【裁判日期】    900726
【裁判案由】    貪污
【裁判全文】
最高法院刑事判決                                九十年度台上字第四六三二號
    上  訴  人  甲○○
    選任辯護人  林家進律師
右上訴人因貪污案件，不服台灣高等法院台中分院中華民國九十年三月二十一日第二
審更審判決（八十九年度重上更(四)字第一五三號，起訴案號：台灣台中地方法院檢察
署八十一年度偵字第一九三一九號），提起上訴，本院判決如左：
    主  文
原判決關於甲○○部分撤銷，發回台灣高等法院台中分院。
    理  由
本件原判決認定上訴人甲○○為台中區監理所第三課負責主管違規拼裝車輛之沒入裁
決及沒入車輛銷燬結案業務之承辦員，係依據法令從事公務之人員，竟於民國八十年
五月十七日上午九時三十分，在彰化縣福興鄉○○路七二八號銧裕企業有限公司銷燬
工廠，執行監視銷燬經沒入之無照重型七五○西西拼裝機車之任務時，僅將該機車細
部分解，未將其大樑、車身焊切，引擎敲破，使無法復合而達不堪使用之要求，而直
接圖利上開公司新台幣五萬七千元，並在監燬報告書為不實銷燬之登載等情，因而撤
銷第一審關於上訴人部分之判決，改判論處上訴人依據法令從事公務之人員，對於主
管之事務直接圖利罪刑，固非無見。
惟查：被告有數辯護人者，送達文書應分別為之；又法院書記官，得於法院內，將文
書付與應受送達人，以為送達，分別為刑事訴訟法第三十二條、第六十二條準用民事
訴訟法第一百二十六條所明定。是法院書記官於法院內將文書送達予數辯護人時，應
分別送達，不得使由其中一辯護人代收，法甚明確。本件上訴人於原審除委任林家進
律師為辯護人外，並委任杜立兆律師為辯護人（見原審更(四)卷第五八頁）。然依卷附
送達證書之記載（見前引卷第九○頁），原審書記官並未將審判期日之通知書付與辯
護人杜立兆律師，而係交由另辯護人林家進律師代收，且其送達證書上所載受通知人
亦僅泛載為「杜律師」，而非「杜立兆律師」。依上開說明，原審對杜立兆律師所為
審判期日通知書之送達，顯非合法。而審判期日，應傳喚被告或其代理人，並通知檢
察官、辯護人、輔佐人，為刑事訴訟法第二百七十一條第一項所明定。上訴人在原審
既曾委任杜立兆律師為其辯護人，乃原審並未於審判期日通知該辯護人到庭辯護，而
逕行判決，其所踐行之訴訟程序，自屬於法有違而於判決顯有影響。上訴意旨指摘原
判決此部分不當，非無理由，應認有發回更審之原因。
據上論結，應依刑事訴訟法第三百九十七條、第四百零一條，判決如主文。
中      華      民      國     九十     年      七      月    二十六    日
                              最高法院刑事第十庭
                                  審判長法官  陳  炳  煌
                                        法官  陳  正  庸
                                        法官  韓  金  秀
                                        法官  徐  文  亮
                                        法官  張  淳  淙
      右正本證明與原本無異
                                              書  記  官
中      華      民      國     九十     年      八      月      一      日


司法院資訊處製作；財團法人民間司法改革基金會備份。
